# 请教陈版，关于长投未全额出资时权益法的确认

提问人：polariswong 时间：2018-02-06 20:42:34
长投准则规定以实际出资作为长投成本，同时长投分摊损失后不能低于零。 但认缴出资如果也秉持这一处理原则的话，个人认为会导致财务风险不能全部反映在资产负债表内。 因为有限公司是以认缴出资额而不是实缴出资额为限承担责任，长投分摊亏损额应该按认缴比例来计算，同时不得低于按实缴出资减去认缴出资的差额。
举个极端点的例子，例如A、B各认缴出资 1000 万成立甲公司，B实缴 1000 万，A实缴 0 。假定甲公司经过一段时间运营后，亏损超过2000 万。此时A应承担的责任显然是以 1000 万为限。虽然因为未实缴其长投账面金额为 0 ，但分摊亏损显然不能以 0 为限，而是以-1000 万为限。如果此时分摊亏损以账面 0 为限，风险显然没有充分反映。

回答人：chenyiwei
对这种情况，应依据预计负债准则规定，当本企业很可能需在已认缴尚未实缴的出资的限度内对被投资方提供财务支持助其还债，且金额能够可靠计量时，需确认预计负债并借记投资收益。